【裁判字號】    88,易,4055
【裁判日期】    890516
【裁判案由】    竊盜
【裁判全文】
臺灣板橋地方法院刑事判決                        八十八年度易字第四０五五號
    公  訴  人  臺灣扳橋地方法院檢察署檢察官
    被      告  甲○○
右列被告因竊盜案件，經檢察官提起公訴（八十八年度偵字第二○七七三號）及移送
併案審理（八十九年度偵字第六四一號），並檢察官另案聲請簡易判決處刑（八十八
年度偵字第二三一二六號），經本院另案以八十九年度易字第九八二號判決不受理後
，由本院調卷併辦，並判決如左：
    主  文
甲○○連續攜帶兇器竊盜，累犯，處有期徒刑拾月。
扣案鑰匙貳把、螺絲起子壹支及扳手壹支均沒收。
    事  實
一、甲○○於民國八十六年十二月十七日因違反麻醉藥品管理條例案件，經臺灣士林
    地方法院判處有期徒刑七月確定，於八十八月二月十八日縮刑期滿執行完畢，猶
    不知悔悟，復基於意圖為自己不法所有之概括犯意，連續於（一）八十八年九月
    三日十四時三十分許，攜帶己有客觀上可供兇器使用之螺絲起子、扳手各乙支，
    在台北縣三重市○○路○段九十五號地下室，持上開扳手開啟乙○○所有車牌號
    碼ＧＺ─一六五五號自用小貨車車門（尚未達毀損之程度），侵入車內竊取乙○
    ○所有置於車內硬幣新台幣（下同）二百五十五元，得手後正欲離去時，為乙○
    ○發現報警而當場查獲，並扣得上開螺絲起子一支、扳手一支；復於（二）八十
    八年十月九日二十三時許，在台北縣三重市○○○路二一七號前，持拾得他人丟
    棄，而以先占取得所有權之汽車鑰匙一支，開啟停置該處屬台北市私立金榜商業
    短期補習班所有，由黃昆偉使用之車牌ＴＱ－三九一三號自用小客車車門並發動
    該車電源而竊取之，得手後供己駕駛之用，嗣於同年月十四日八時許，在台北縣
    三重市○○○路二一二號前為警查獲，並扣得前揭汽車鑰匙一支。再於（三）八
    十八年十二月二十日十九時許，在台北縣三峽鎮○○街三八六號前，持所有之鑰
    匙開啟丙○○所有停置該處，車牌為ＪＷ－九九四七號自用小客車之車門及發動
    該車電源而竊取之，得手後供己駕駛之用，嗣於同年月三十一日十三時四十五分
    許，在台北縣蘆洲市○○街八十八號地上室為警查獲，並再扣得前揭鑰匙一支。
二、案經台北縣警察局三重分局移送臺灣板橋地方法院檢察署檢察官偵查起訴，及由
    台北縣警察局蘆洲分局報由臺灣板橋地方法院檢察署檢察官移送本院併辦，暨台
    北縣警察局三重分局報由臺灣板橋地方法院檢察署檢察官聲請簡易判決處刑，本
    院判決不受理後，經由本院調卷併案審理。
    理  由
一、訊據被告甲○○固坦承於八十八年九月三日十四時三十分許，在台北縣三重市○
    ○路○段九十五號地下室，竊取乙○○所有置於ＧＺ－一六五五號自用小客車內
    硬幣二百五十五元；於八十八年十月九日二十三時許，在台北縣三重市○○○路
    二一七號前，持拾得之汽車鑰匙一支，竊取黃昆偉使用之車牌ＴＱ－三九一三號
    自用小客車；於八十八年十二月二十日十九時許，在台北縣三峽鎮○○街三八六
    號，竊取丙○○所有ＪＷ－九九四七號自用小客車一節不諱，惟辯稱：伊係見Ｇ
    Ｚ－一六五五號自用小客車未鎖，故打開該車之車門入內偷硬幣，而扣案的螺絲
    起子及扳手各一支是伊的，只是拿著好玩；至ＪＷ－九九四七號自用小客車因車
    子有天窗，而天窗沒有關才偷，而扣案之鑰匙是該部車的，鑰匙放在車上的置物
    板上云云。惟查：被告於竊取ＧＺ─一六五五號自用小客車內之硬幣時，係持其
    所有之扳手及螺絲起子，且以扳手撬壞前開小客車車門之事實，迭據被告於警訊
    及檢察官偵查中供承不諱（詳八十八年度偵字第二０七七三號偵查卷第九頁、第
    十九頁反頁），核與被害人乙○○於本院調查時所指陳：其車子有上鎖，被告是
    撬開我車鎖，我車子及車鎖都沒有壞等語相符，另被告竊取ＪＷ－九九四七號係
    以其自備之錀匙為之等事實，亦據被告於警訊及檢察官偵查中供承不諱（詳八十
    九年度偵字第六四一號偵查卷第八頁反頁及第十六頁反頁），而參諸被告雖係瘖
    啞人，惟其係因疾病，於七十三年五月十四日始經鑑定為極重度多重障礙身心人
    （詳後述），且其懂文字，能夠看、寫，此觀被告之簽名及於檢察官偵查、本院
    八十九年一月十二日訊問時之筆談紀錄甚明，顯見其於製作警偵訊筆錄時，應能
    瞭解其內容始予簽名，故其警偵訊筆錄自足採信。是被告於本院翻異前詞，謂未
    持扳手、螺絲起子撬開ＧＺ─一六五五號自用小客車車鎖及於竊取ＪＷ－九九四
    七號自用小客車時，未用錀匙，係由該車天窗進入云云，純係事後諉卸之詞，洵
    非可取。此外車牌ＴＱ－三九一三號係台北市私立金榜商業短期補習班所有，由
    黃昆偉使用，而於右揭事實欄一之（二）所載時地失竊，車牌ＪＷ－九九四七號
    自用小客車係丙○○所有，於右揭事實一之（三）所載時地失竊等情，亦據被害
    人黃昆偉、丙○○於警訊中指述明確，此外並有贓物認領保管單、台北縣警察局
    贓物認領保管單、台北縣警察局蘆洲分局贓物認領保管單、車輛竊盜、車牌失竊
    資料個別查詢報表－查詢車輛認可資料各乙紙及照片四幀附卷可稽，復有螺絲起
    子、扳手各乙支、鑰匙二支扣案足資佐證。綜上，罪證明確，被告犯行堪予認定
    。
二、查扣案之螺絲起子及扳手，其等前端均為銳利，足以傷害人之身體，具有殺傷力
    ，業經本院勘驗屬實，並制有勘驗筆錄，堪認螺絲起子及扳手在客觀上足以對人
    之生命、身體構成威脅，應屬兇器無疑。核被告所為如事實欄一之（一）所示之
    竊盜行為，係犯刑法第三百二十一條第一項第三款之攜帶兇器竊盜罪；其如事實
    欄一之（二）（三）所示之竊盜行為，均係犯刑法第三百二十條第一項之竊盜罪
    。其先後多次竊盜、加重竊盜犯行，時間緊接，基本犯罪構成要件相同，顯係基
    於概括之犯意為之，應依連續犯之規定，從一重之攜帶兇器竊盜罪論處，並加重
    其刑。公訴意旨雖僅論及被告如事實欄一之（一）所示之竊盜犯行，惟該竊盜行
    為與事實欄一之（二）（三）所示之竊盜犯行有連續犯之裁判上一罪關係，基於
    審判不可分之法則，本院自得併予審究，合此敘明。又被告於八十六年十二月十
    七日因違反麻醉藥品管理條例案件，經臺灣士林地方法院判處有期徒刑七月確定
    ，於八十八月二月十八日縮刑期滿執行完畢，有臺灣高等法院檢察署刑案紀錄簡
    覆表在卷可憑，其於受有期徒刑之執行完畢後，五年以內再犯本件有期徒刑以上
    之罪，為累犯，應遞予加重其刑。至被告為瘖啞人士，雖經提出身心殘障手冊為
    證，並有影本附卷可參，惟其係因疾病，於七十三年五月十四日經鑑定為極重度
    多重障礙身心人士，而被告之疾病係何時發生，已無資料可考，應以鑑定日之七
    十三年五月十四日為其成為瘖啞人士之基準，此有本院辦理刑案電話查詢登記表
    在卷可按，準此以觀，被告成為瘖啞人時已滿二十歲，與刑法第二十條所指之出
    生或自幼瘖啞者而得減輕其刑者不同，自不得減輕其刑，併此敘明。爰審酌被告
    素行不佳，且從八十八年九月至十二月短短四月間，連續竊盜三次，其中並有兩
    次各竊得汽車一輛，所竊財物價值非貲，惟犯行坦承犯行併犯罪之動機、目的、
    手段等一切情狀，量處如主文所示之刑。至扣案之鑰匙貳把（其中一把係因無主
    物因先占而取得）、螺絲起子壹支及扳手壹支，係被告所有（其中錀匙一把係因
    無主物，因先占而取得）且供其犯罪所用之物，茲如前述，併依刑法第三十八條
    第一項第二款之規定宣告沒收。
據上論結，應依刑事訴訟法第二百九十九條第一項前段，刑法第五十六條、第三百二
十一條第一項第三款、第四十七條、第三十八條第一項第二款，判決如主文。
本案經檢察官洪清秀到庭執行職務。
中    華    民    國  八十九      年      五      月      十六      日
                                      臺灣板橋地方法院刑事第四庭
                                          審判長法  官  許  仕  楓
                                                法  官  陳  恒  寬
                                                法  官  游  秀  雯
右正本證明與原本無異。
如不服本判決，應於判決送達後十日內，向本院提出上訴狀。
                                          書記官        薛  慧  茹
中    華    民    國      八十九      年      五      月      十八    日
附錄本案論罪科刑法條全文：刑法第三百二十一條
刑法第三百二十一條
犯竊盜罪而有左列情形之一者，處六月以上五年以下有期徒刑：
一、於夜間侵入住宅或有人居住之建築物、船艦或隱匿其內而犯之者。
二、毀越門扇、牆垣或其他安全設備而犯之者。
三、攜帶兇器而犯之者。
四、結夥三人以上而犯之者。
五、乘火災、水災或其他災害之際而犯之者。
六、在車站或埠頭而犯之者。
前項之未遂犯罰之。


司法院資訊處製作；財團法人民間司法改革基金會備份。
